【裁判字號】    99,訴,271
【裁判日期】    990611
【裁判案由】    違反藥事法
【裁判全文】
臺灣基隆地方法院宣示判決筆錄           99年度訴字第271號
公  訴  人  臺灣基隆地方法院檢察署檢察官
被      告  甲○○
            乙○○
            丙○○
共      同
選任辯護人  陳英鳳  律師
上列被告因違反藥事法案件（99年度偵字第1078、1676號），於
中華民國99年6 月11日下午4 時在本院刑事第二法庭宣示判決，
出席人員如下：
    法      官 王慧惠
    書  記  官 王一芳
審判長起立朗讀判決主文、犯罪事實要旨、處罰條文，及告以上
訴限制、期間並提出上訴狀之法院，且諭知記載其內容：
一、主文：
    甲○○共同製造偽藥，累犯，處有期徒刑壹年，扣案如附表
    所示之物，沒收；又共同明知為偽藥而販賣，累犯，處有期
    徒刑肆月，扣案如附表所示之物，沒收；又共同明知為偽藥
    而販賣，累犯，處有期徒刑肆月，扣案如附表所示之物，沒
    收；又共同明知為偽藥而販賣，累犯，處有期徒刑月，扣
    案如附表所示之物，沒收；又共同明知為偽藥而販賣，累犯
    ，處有期徒刑月，扣案如附表所示之物，沒收；又共同明
    知為偽藥而販賣，累犯，處有期徒刑月，扣案如附表所示
    之物，沒收；又共同明知為偽藥而販賣，累犯，處有期徒刑
    肆月，扣案如附表所示之物，沒收。應執行有期徒刑壹年陸
    月。扣案如附表所示之物，沒收。
    乙○○共同製造偽藥，處有期徒刑壹年，扣案如附表所示之
    物，沒收；又共同明知為偽藥而販賣，處有期徒刑肆月，扣
    案如附表所示之物，沒收；又共同明知為偽藥而販賣，處有
    期徒刑肆月，扣案如附表所示之物，沒收；又共同明知為偽
    藥而販賣，處有期徒刑月，扣案如附表所示之物，沒收；
    又共同明知為偽藥而販賣，處有期徒刑月，扣案如附表所
    示之物，沒收；又共同明知為偽藥而販賣，處有期徒刑月
    ，扣案如附表所示之物，沒收；又共同明知為偽藥而販賣，
    處有期徒刑肆月，扣案如附表所示之物，沒收。應執行有期
    徒刑壹年拾月。緩刑肆年。扣案如附表所示之物，沒收。
    丙○○共同明知為偽藥而販賣，處有期徒刑貳月，扣案如附
    表所示之物，沒收；又共同明知為偽藥而販賣，處有期徒刑
    貳月，扣案如附表所示之物，沒收；又共同明知為偽藥而販
    賣，處有期徒刑月，扣案如附表所示之物，沒收；又共同
    明知為偽藥而販賣，處有期徒刑肆月，扣案如附表所示之物
    ，沒收。應執行有期徒刑捌月。緩刑貳年。扣案如附表所示
    之物，沒收。
二、犯罪事實要旨：
  (一)前案紀錄：
    甲○○前因公共危險案件，經臺灣雲林地方法院於民國97年
    2 月29日，以97年度六交簡字第16號判決有期徒刑三月確定
    ，97年6 月30日易科罰金執行完畢（構成累犯）。
  (二)本案事實：
  1.乙○○、甲○○2 人俱無藥師、藥商之資格，且均明知製造
    藥品，應將其成分、規格、性能、製法之要旨，檢驗規格與
    方法及有關資料或證件，連同原文和中文標籤、原文和中文
    仿單及樣品，送請中央衛生主管機關查驗登記，經核准發給
    藥品許可證且領有工廠登記證以後，方得製造，猶不依上揭
    規定辦理，旋基於未經核准而製造「偽藥」之犯意聯絡，自
    98年10月20至25日間之某日起，至99年1 月初之某日止，在
    基隆市○○路36巷35號指玄宮旁之空地，由乙○○提供龜板
    、鹿角、當歸、甘草、枸杞、何首烏及其它成分不明之中藥
    材暨所需爐具，再由甲○○利用上揭爐具，藉由不明方法，
    逕將上揭藥材接續熬製成「膏狀」之龜鹿二仙膠，以此方法
    未經核准而共同接續製造「偽藥」。俟上揭「膏狀」之龜鹿
    二仙膠製成以後，彼2 人復分工使之乾燥而成「塊狀」，再
    將５塊（共計１台斤）包裝為１盒，俾另為後開2.3.所述之
    販賣「偽藥」行為。
  2.甲○○與乙○○2 人明知如1.所述之龜鹿二仙膠，概係彼等
    未經核准而共同製造之「偽藥」，猶基於販賣偽藥之犯意聯
    絡，分別於98年11月上旬某日，以新臺幣（下同）30,000元
    之代價，共同販賣上開龜鹿二仙膠６台斤予丙○○牟利；於
    98年11月20日迄98年12月上旬之某日，以20,000元之代價，
    共同販賣上開龜鹿二仙膠４台斤予羅寶貴牟利。
  3.緣丙○○向甲○○、乙○○2 人購得龜鹿二仙膠（詳如前揭
    2.所述）服用以後，因認其頗具療效，遂主動加入毛、王2
    人之販賣行列。甲○○、乙○○、丙○○3 人遂均明知如1.
    所述之龜鹿二仙膠，概係未經核准而製造之「偽藥」，猶基
    於販賣偽藥之犯意聯絡，分別於98年12月底迄99年1 月初之
    某日，以5,000 元之代價，共同販賣上開龜鹿二仙膠１台斤
    予邱簡來有牟利；於99年2 月1 日，以5,000 元之代價，共
    同販賣上開龜鹿二仙膠１台斤予邱簡來有牟利；於99年2 月
    4 日，以10,000元之代價，共同販賣上開龜鹿二仙膠２台斤
    予郭黃雪珠牟利；於99年2 月8 日前之某日，以25,000元之
    代價，共同販賣上開龜鹿二仙膠５台斤予郭慶祈牟利。
  (三)查獲經過：
    臺灣基隆地方法院檢察署檢察官指揮法務部調查局基隆市調
    查站調查員，持本院核發之搜索票，於99年2 月10日，在指
    玄宮及丙○○之住處，搜索查扣如附表所示之物。
三、處罰條文：
    藥事法第82條第1 項、第83條第1 項、第88條，刑法第28條
    、第47條第1 項、第74條第1 項第1 款、第38條第1 項第2
    款、第3 款。
四、附記事項：
  (一)甲○○願向臺灣基隆地方法院檢察署指定之公益團體、地方
    自治團體支付新臺幣肆萬元。
  (二)乙○○願向臺灣基隆地方法院檢察署指定之公益團體、地方
    自治團體支付新臺幣捌萬元。
  (三)丙○○願向臺灣基隆地方法院檢察署指定之公益團體、地方
    自治團體支付新臺幣貳萬元。
五、教示上訴期間及其限制：
    協商判決除有刑事訴訟法第445 條之4 第1 項第1 款於本訊
    問程序終結前，被告撤銷協商合意或檢察官撤回協商聲請者
    ；第2 款被告協商之意思非出於自由意志者；第4 款被告所
    犯之罪非第455 條之2 第1 項所定得以協商判決者；第6 款
    被告有其他較重之裁判上一罪之犯罪事實者；第7 款法院認
    應諭知免刑或免訴、不受理者情形之一，及違反同條第2 項
    法院「應於協商合意範圍內為判決；法院為協商判決所科之
    刑，以宣告緩刑或二年以下有期徒刑、拘役或罰金為限」之
    規定者外，不得上訴。
六、教示提出上訴狀之法院：
    本件如得上訴，而如不服本件判決，得自收受判決送達之日
    起10日內，向本院提出上訴書狀，上訴於第二審法院。
中    華    民    國    99    年    6     月    11    日
                  臺灣基隆地方法院刑事第四庭
                      書  記  官  王一芳
                      法      官  王慧惠
以上正本證明與原本無異。
本判決除有刑事訴訟法第455條之4第1項第1款、第2款、第4款、
第6款、第7款所定情形之一，或違反同條第2項規定者外，不得
上訴。
如有前揭除外情形，對於本件判決如有不服，應於收受本判決後
10日內向本院提出上訴書狀，其未敘述上訴理由者，並得於提起
上訴後10日內向本院補提理由書狀（均須按他造當事人之人數附
繕本）「切勿逕送上級法院」。
中    華    民    國    99    年    6     月    11    日
                      書  記  官  王一芳
附錄論罪法條：
藥事法第82條第1 項
製造或輸入偽藥或禁藥者，處10年以下有期徒刑，得併科新臺幣
1 千萬元以下罰金。
藥事法第83條第1 項
明知為偽藥或禁藥，而販賣、供應、調劑、運送、寄藏、牙保、
轉讓或意圖販賣而陳列者，處7 年以下有期徒刑，得併科新臺幣
5 百萬元以下罰金。
【附表】
┌──┬────────────┬────────┬─────────┐
│編號│名                    稱│數            量│備              考│
├──┼────────────┼────────┼─────────┤
│  │ 龜   鹿   二   仙   膠 │７            盒│經檢察官與甲○○、│
│    │                        │                │乙○○、丙○○協商│
│    │                        │                │結果，雙方業已達成│
│    │                        │                │「宣告沒收」之協商│
│    │                        │                │合意。            │
├──┼────────────┼────────┼─────────┤
│  │ 龜   鹿   二   仙   膠 │２            塊│同              上│
├──┼────────────┼────────┼─────────┤
│  │ 原                  料 │２            塊│同              上│
├──┼────────────┼────────┼─────────┤
│  │ 何        首        烏 │１            袋│同              上│
├──┼────────────┼────────┼─────────┤
│  │ 鹿                  角 │２            支│同              上│
├──┼────────────┼────────┼─────────┤
│  │ 藥                  酒 │９            瓶│同              上│
├──┼────────────┼────────┼─────────┤
│  │  成    分    說    明  │            張│同              上│
├──┼────────────┼────────┼─────────┤
│  │ 包        裝        盒 │            盒│同              上│
├──┼────────────┼────────┼─────────┤
│  │ 包        裝        袋 │            只│同              上│
├──┼────────────┼────────┼─────────┤
│  │ 爐                  具 │３            只│同              上│
└──┴────────────┴────────┴─────────┘

司法院資訊處製作；財團法人民間司法改革基金會備份。
